臺灣臺南地方法院刑事判決　　　　　　　 96年度訴字第169號
公　訴　人　臺灣臺南地方法院檢察署檢察官
被　　　告　乙○○
　　　　　　　　　　（另案在臺灣臺南監獄臺南分監執行中）
上列被告因違反毒品危害防制條例案件，經檢察官提起公訴（九
十六年度毒偵字第一八二號），被告於本院準備程序中就被訴事
實為有罪之陳述，受命法官於聽取當事人意見後，合議庭裁定由
受命法官獨任進行簡式審判程序，判決如下：
    主  文
乙○○施用第一級毒品，累犯，處有期徒刑捌月。
    事  實
一、乙○○於民國九十年間，因施用毒品案件，經本院以九十年
    度毒聲字第三二四號裁定，令入戒治處所施以強制戒治一年
　　，於九十一年六月十九日執行完畢出所，同案復經本院以九
  　十年度訴字第四六七號判處有期徒刑十月確定，於九十二年
    五月十四日縮刑期滿執行完畢出監。嗣乙○○基於反覆施用
　　第一級毒品之犯意，自九十五年九月間某日起至九十六年四
  　月二日止，在其臺南縣善化鎮○○路一○五巷三號住處等地
    ，以注射方式施用第一級毒品海洛因（下稱海洛因）多次，
    嗣乙○○分別於九十五年十一月十四日上午十時五十分許，
    在臺南縣新市鄉大州村拾姓公廟前，及於九十六年二月五日
    ，在臺南縣西港鄉曾文溪東側堤防道路上，為警查獲，上揭
    查獲日經採尿送驗結果，均呈海洛因人體代謝物嗎啡陽性反
    應，始悉上情。
二、案經臺南縣警察局善化分局報請臺灣臺南地方法院檢察署檢
    察官偵查起訴暨移請併案審理。
    理  由
一、上揭事實，業據被告乙○○於警詢、偵查、本院準備及審理
    程序中自白不諱，而被告為警採尿送驗結果，均呈海洛因人
    體代謝物嗎啡陽性反應，有長榮大學於九十五年十二月一日
    及九十六年二月十六日分別出具之確認報告、臺南縣警察局
    善化分局偵辦毒品危害防制條例案犯嫌尿液送驗編號暨年籍
    對照表、臺南縣警察局佳里分局偵辦毒品案件尿液送驗對照
    表各一份在卷為憑。被告自白核與事實相符，自堪採信。按
　　觀察勒戒或強制戒治執行完畢釋放後，五年內再犯毒品危害
  　防制條例第十條施用第一、二級毒品之罪者，檢察官應依法
　　追訴，毒品危害防制條例第二十三條第二項，定有明文。被
　　告曾因施用毒品案件，經本院以九十年度毒聲字第三二四號
  　裁定，令入戒治處所施以強制戒治一年，於九十一年六月十
　　九日執行完畢出所等情，有臺灣臺南地方法院檢察署刑案資
  　料查註紀錄表及臺灣高等法院被告前案紀錄表各一份附卷可
    稽。被告於前次強制戒治執行完畢後五年內再犯本件施用第
    一級毒品之罪，事證明確，犯行洵堪認定。
二、按海洛因屬毒品危害防制條例第二條第二項第一款所列之第
　　一級毒品。故核被告所為，係犯毒品危害防制條例第十條第
　　一項之施用第一級毒品罪。被告非法持有第一級毒品海洛因
  　之低度行為，為其施用之高度行為所吸收，不另論罪。按特
　　定犯罪行為具有反覆實施之特性，立法者於制定刑罰法律之
  　初，亦已認知該種行為類型之反覆性，而有意藉由法條中客
    觀構成要件之行為要素，涵括上開具有反覆實施特性之數個
    犯罪行為，仍僅予以一次刑法之評價為已足，學理上有以「
    構成要件行為單數」稱之。施用毒品犯罪通常極易成癮，一
    旦身染毒癮，即有於短時內密集施用之傾向，是就業已成癮
    之施用毒品者而言，如將個別施用行為在刑法上逐一評價並
    分別論處罪刑，恐係無視於該種犯罪類型反覆實施之特性，
    而有使行為人承受過度且顯不相當刑罰之疑慮，從而，將反
    覆施用毒品行為歸類學理上「構成要件行為單數」態樣之一
    種，僅應為一次犯罪構成要件之評價，顯較合理。查本案被
    告於上開期間反覆施用海洛因，且短期內經查獲數次，所採
    尿液均呈海洛因代謝物嗎啡陽性反應，足見其確已施用海洛
    因成癮。被告上揭所為，自應論以施用第一級毒品之構成要
    件行為單數，僅該當毒品危害防制條例第十條第一項之施用
    第一級毒品罪一次。被告自九十五年十一月十四日晚間七時
    十分以後至九十六年四月二日止，反覆多次施用第一級毒品
　　之犯行，雖未據起訴，然檢察官就犯罪事實一部起訴者，其
  　效力及於全部，上揭部分與本案檢察官起訴論罪科刑之部分
    ，具有構成要件行為單數之實質上一罪關係，本院自應就此
　　未經起訴部分，一併加以審判。被告有如上開事實欄一所載
　　之前科及有期徒刑執行紀錄，有前揭刑案資料查註紀錄表及
  　被告前案紀錄表可參，其於有期徒刑執行完畢後，五年內故
    意再犯本件有期徒刑以上之罪，為累犯，應依刑法第四十七
    條第一項之規定，加重其刑。又被告於本院審理時供陳伊曾
    當秘密證人向善化分局偵查隊提供販毒者綽號「老仔」之人
    資料，伊去年曾向「老仔」買過二、三次毒品等語。本院依
    職權向臺南縣警察局善化分局調取被告檢舉及調查資料，該
    綽號「老仔（真實姓名年籍詳卷）」之人確因被告檢舉而為
    警查獲，並以涉嫌違反毒品危害防制條例第四條第一項販賣
    第一級毒品罪嫌報請臺灣臺南地方法院檢察署檢察官偵查等
    情，有臺南縣警察局善化分局南縣善警偵字第00961000219
  　號刑事案件報告書、綽號「老仔」之人警詢筆錄在卷可稽，
    再經調取本院九十六年度聲搜字第六十五號卷宗核閱屬實，
    足認被告確有供出毒品來源及因而破獲事實，應依毒品危害
    防制條例第十七條規定減輕其刑，並先加後減之。爰審酌被
    告迭經觀察、勒戒、強制戒治及有期徒刑之處遇措施後，猶
    未能深切體認毒品危害己身之鉅，及早謀求脫離毒害之道，
　　反而於出所出監後伺機再犯，未見有何警惕及悔意，自有使
  　其接受相當時期監禁處遇以教化性情之必要，惟被告於本院
    審理時坦承犯行，犯後態度尚可，且施用毒品固戕害個人健
    康，然未侵害他人權益，犯罪手段平和，被告之智識程度等
    一切情狀，量處如主文所示之刑。
據上論斷，應依刑事訴訟法第二百七十三條之一第一項、第二百
九十九條第一項前段，毒品危害防制條例第十條第一項、第十七
條，刑法第十一條、第四十七條第一項，判決如主文。
本案經檢察官甲○○到庭執行職務。
中　　華　　民　　國　　96　　年　　5 　　月　　9 　　日
　　　　　　　　　刑事第十庭    法　官　陳賢德
以上正本證明與原本無異。
如不服本判決，應於收受送達後10日內向本院提出上訴書狀（應
附繕本）。
　　　　　　　　　　　　　　　　書記官  莊文茹
中　　華　　民　　國　　96　　年　　5 　　月　　10　　日
附錄論罪科刑法條
毒品危害防制條例第十條第一項：
施用第一級毒品者，處六月以上五年以下有期徒刑。
